【裁判字號】    96,訴,4852
【裁判日期】    970131
【裁判案由】    毒品危害防制條例
【裁判全文】
臺灣高雄地方法院刑事判決              96年度訴字第4852號
公  訴  人  臺灣高雄地方法院檢察署檢察官
被      告  甲○○
上列被告因違反毒品危害防制條例案件，經檢察官提起公訴（96
年度毒偵字第9065號），本院合議庭裁定由受命法官獨任進行簡
式審判程序，判決如下：
    主  文
甲○○施用第一級毒品，累犯，處有期徒刑捌月，扣案之第一級
毒品海洛因拾陸包（不含外包裝袋，合計淨重壹點捌伍公克）沒
收銷燬之，包裹上開第一級毒品海洛因之外包裝袋拾陸個沒收；
又施用第二級毒品，累犯，處有期徒刑伍月。應執行有期徒刑拾
壹月，扣案之第一級毒品海洛因拾陸包（不含外包裝袋，合計淨
重壹點捌伍公克）沒收銷燬之，包裹上開第一級毒品海洛因之外
包裝袋拾陸個沒收。
    事  實
一、甲○○前因施用毒品案件，經本院89年度毒聲字第5317號裁
    定令入勒戒處所觀察、勒戒，認有繼續施用毒品之傾向，再
    經本院89年度毒聲字第6592號裁定令入戒治處所施以強制戒
    治，於90年6 月18日停止處分，嗣經臺灣高雄地方法院檢察
    署檢察官以90年度戒毒偵字第1004號為不起訴處分確定；又
    因施用毒品案件，經本院判處93年度訴字第2883號判處有期
    徒刑10月、6 月，應執行有期徒刑1 年2 月確定，甫於95年
    11月11日縮刑期滿執行完畢。詎其仍不思戒除毒癮，基於施
    用第一級毒品海洛因及第二級毒品甲基安非他命之犯意，於
    96年10月5 日14時許，在高雄市左營區木頭公園內，施用第
    一級毒品海洛因1 次；又於96年10月5 日15時50分回溯24小
    時內之某時（不含受公權力拘束時間），在高雄市左營區朋
    友家中，以玻璃球燒烤方式，施用第二級毒品甲基安非他命
    1 次。嗣於96年10月5 日下午3 時50分許，在高雄市○○區
    ○○路與華夏路口為警查獲，並扣得海洛因16包（不含包裝
    袋合計淨重1.85公克）。
二、案經高雄市政府警察局左營分局報請臺灣高雄地方法院檢察
    署檢察官偵查起訴。
    理  由
一、本件被告甲○○所犯係死刑、無期徒刑、最輕本刑為3 年以
    上有期徒刑以外之罪，其於準備程序中就被訴事實為有罪之
    陳述，經法官告知簡式審判程序之旨，並聽取公訴人及被告
    之意見後，本院依刑事訴訟法第273 條之1 第1 項之規定，
    裁定進行簡式審判程序。又本件之證據調查，依刑事訴訟法
    第273 條之2 規定，不受同法第159 條第1 項、第161 條之
    2 、第161 條之3 、第163 條之1 及第164 條至第170 條規
    定之限制，均合先敘明。
二、訊據被告甲○○對於在上揭時、地，以上述方法施用第一級
    毒品海洛因及第二級毒品甲基安非他命，嗣於96年10月5 日
    15時50分許，在高雄市○○區○○路與華夏路口為警查獲，
    並扣押其所有海洛因16包（不含包裝袋合計淨重1.85公克）
    之事實坦承不諱（警卷第2 頁、本院卷第41頁），並有扣押
    物品目錄表1 紙及現場照片6 張在卷為憑（警卷第15、18至
    20頁）。被告對於在96年10月15日15時50分許，為警查獲後
    ，由警方提供乾淨空瓶予其親自採尿，並當面封緘之過程，
    亦不爭執（警卷第5 頁）。被告尿液送驗結果，經高雄市立
    凱旋醫院以氣相層析質譜法 (GC/MS)確認檢驗結果，呈嗎啡
    陽性及甲基安非他命陽性反應，有該院96年10 月15 日轉碼
    編號A00000000 號濫用藥物尿液檢驗報告、高雄市政府警察
    局左營分局毒品案嫌疑人尿液代碼與姓名對照表（尿液代碼
    ：C-449） 各1 紙（警卷第17頁、偵查卷第29頁）在卷為證
    。足認被告自白與事實相符，犯行堪以認定，應予依法論科
    。
三、被告前因施用毒品案件，經本院89年度毒聲字第5317號裁定
    令入勒戒處所觀察、勒戒，認有繼續施用毒品之傾向，再經
    本院89年度毒聲字第6592號裁定令入戒治處所施以強制戒治
    ，於90年6 月18日停止處分，嗣經臺灣高雄地方法院檢察署
    檢察官以90年度戒毒偵字第1004號為不起訴處分確定；又因
    施用毒品案件，經本院93年度訴字第2883號判處有期徒刑10
    月、6 月，應執行有期徒刑1 年2 月確定，甫於95年11月11
    日縮刑期滿執行完畢，有臺灣高等法院被告前案紀錄表在卷
    可稽。是被告於經強制戒治執行完畢後，於5 年內再犯，經
    依法追訴處罰，復又犯本案，已屬3 犯以上，檢察官逕行起
    訴，即無不合。
四、查海洛因係毒品危害防制條例第2 條第2 項第1 款所稱之第
    一級毒品，甲基安非他命係同條例第2 條第2 項第2 款所稱
    之第二級毒品，核被告所為，係犯毒品危害防制條例第10條
    第1 項施用第一級毒品罪及同條例第10條第2 項施用第二級
    毒品罪。其施用前持有第一級毒品海洛因、第二級毒品甲基
    安非他命之低度行為，應為施用第一級毒品海洛因、第二級
    毒品甲基安非他命之高度行為所吸收，均不另論罪。被告所
    犯上開2 罪，犯意各別，行為互殊，應予分論併罰。被告前
    因施用毒品案件，經本院93年度訴字第2883號判處有期徒刑
    10月、6 月，應執行有期徒刑1 年2 月確定，甫於95年11月
    11日縮刑期滿執行完畢，有臺灣高等法院被告前案紀錄表在
    卷可憑，其受有期徒刑執行完畢後，於5 年內故意再犯本件
    有期徒刑以上之罪，為累犯，應依刑法第47條第1 項規定，
    加重其刑。爰審酌被告前因施用毒品經強制戒治執行完畢，
    猶未戒除施用毒品惡習，惟係戕害自身健康，且犯後坦承犯
    行，尚具悔意，及其犯罪之動機、目的、手段等一切情狀，
    分別量處如主文所示之刑，並定其應執行刑。
五、扣案之白色粉末16包，經法務部調查局鑑定結果，均含第一
    級毒品海洛因成分，合計淨重1.85公克（空包裝袋總重3.62
    公克），純度32.27 ％，純質淨重0.60公克，有該局96年11
    月5 日調科壹字第09623076380 號鑑定書在卷為證（偵查卷
    第35-1頁），應依毒品危害防制條例第18條第1 項前段規定
    ，沒收銷燬之，包裹上開海洛因之包裝袋16個，雖因包裹毒
    品與之密切接觸，惟既可將毒品與之分離單獨鑑析秤重，有
    上開鑑定書可按，足認此非毒品之一部，其係被告所有，用
    於包裝毒品，防止其裸露、潮濕，便於攜帶施用，為供被告
    施用毒品所用之物，又此物品本質上尚可供其他用途使用，
    並非專供施用毒品之器具，應依刑法第38條第1 項第2 款之
    規定，宣告沒收之。
據上論斷，應依刑事訴訟法第273 條之1 第1 項、第299 條第1
項前段，毒品危害防制條例第10條第1 項、第2 項、第18條第1
項前段，刑法第11條、第47條第1 項、第51條第5 款、第38條第
1 項第2 款，判決如主文。
本案經檢察官李佳韻到庭執行職務
中    華    民    國    97    年    1     月    31    日
                  刑事第八庭    法  官  曾鈴
以上正本證明與原本無異。
如不服本判決應於收受本判決後10日內向本院提出上訴書狀，並
應敘述具體理由，如未敘述上訴理由者，應於上訴期間屆滿後20
日內補提理由書狀於本院（均須按他造當事人之人數附繕本）「
切勿逕送上級法院」。
中    華    民    國    97    年    2     月     4    日
                                書記官  曾秀鳳
附錄本件論罪科刑法條：
毒品危害防制條例第10條第1項、第2項


司法院資訊處製作；財團法人民間司法改革基金會備份。
